臺灣臺北地方法院民事判決　　　　　　 93年度簡上字第503號
上　訴　人　傳威企業有限公司
法定代理人　乙○○
訴訟代理人　戊○○
被　上訴人　甲○○○股份有限公司
法定代理人　丙○○
訴訟代理人　丁○○
上列當事人間請求給付租金事件，上訴人對於中華民國93年6月
30日本院臺北簡易庭93年度北簡字第11335號第一審判決提起上
訴，本院於民國94年7月1日言詞辯論終結，判決如下：
    主      文
上訴駁回。
第二審訴訟費用由上訴人負擔。
    事實及理由
一、本件被上訴人起訴主張：兩造各於附表所示簽約日，各簽訂
    如附表所示型號複印機之綜合服務合約，並各於附表所示合
    約期間內，由伊負責對各該複印機為保養、維修機器及零件
    更換等事務，且依附表「計費標準」欄所示之計費方式，為
    各機之服務費用之計算標準。而上訴人積欠伊服務費用共計
    新台幣（下同）108,704元（各複印機積欠服務費用詳如附
    表「積欠費用」欄所示），屢經催討，仍未清償，爰依系爭
    服務合約之法律關係，求為命上訴人給付伊上列服務費用10
    8,704元及加計自起訴狀繕本送達上訴人翌日（即民國93 年
    5月6日）起算之法定遲延利息之判決。經原審為被上訴人全
    部勝訴之判決，並於本院聲明：上訴駁回。
二、上訴人則以：伊向被上訴人所購買如附表編號3.所示複印機
    ，自第2年起即陸續發生影印之白紙部分有黑點，或墨色不
    黑等瑕疵，而被上訴人並未能修復上列缺失，且因該機有瑕
    疵，被上訴人將該複印機搬回維修達52日，致伊受有營業損
    失計468,000元（即以每日9,000元計算，9,000×52＝468,0
    00），並以此金額與本件被上訴人維修費用為抵銷等語，資
    為抗辯。並於本院聲明：(一)原判決廢棄。(二)被上訴人在第一
    審之訴及假執行均駁回。
三、查，被上訴人主張兩造各於附表所示簽約日，各簽訂如附表
    所示型號複印機之綜合服務合約，並各於附表所示合約期間
    內，由其負責對各該複印機為保養、維修機器及零件更換等
    事務，且依附表「計費標準」欄所示之計費方式，為各機服
    務費用之計算標準，而上訴人積欠其服務費用共計108,70 4
    元（各複印機積欠服務費用詳如附表「積欠費用」欄所示）
    等情，業據提出系爭服務合約、收款回單等件為證（見原審
    卷第6至13頁），並為上訴人所自陳（見原審卷第20頁），
    堪信為真。
四、本件應審究者為上訴人是否得以系爭編號3.所示複印機有瑕
    疵為由，而拒絕給付系爭服務費用？
(一)、上訴人抗辯：系爭編號3.所示複印機有瑕疵而無法使用，是
    被上訴人未依約履行其服務之義務云云。然查：
  1.系爭編號3.所示複印機係於85年8月間由上訴人向被上訴人
    所購買，並於同年月13日裝機使用，且自斯時起即由被上訴
    人與上訴人簽訂綜合服務合約，由被上訴人負責該複印機之
    零件更換與維修，至本件簽訂服務合約期滿之92年8月31日
    止等情，業據證人（即被上訴人員工）李志剛於原審證述明
    確（見原審卷第27至28頁），並為上訴人所不爭執（見本院
    卷第59頁），且若系爭複印機有瑕疵而無法使用，則上訴人
    怎會自85年裝機時起至91年10月止，均依兩造簽訂之綜合服
    務合約給付服務費用而無異議？另參酌本件服務費用係依上
    訴人使用之英呎數計費（見原審卷第12頁之綜合服務合約）
    ，若該複印機因有瑕疵而無法使用，則上訴人焉會使用該複
    印機自91年11月至92年1月止，竟積欠被上訴人服務費用達
    7,468元之可能？
  2.再參酌系爭複印機自85年8月裝機使用至92年1月（即被上訴
    人請求給付之服務費用，見附表編號3.所示）止，已有6年
    多之久，縱列印時偶有瑕疵，衡情亦屬機器折舊之正常現象
    ，且被上訴人依約僅係提供該複印機之保養、修護機器及零
    件更換等服務（見原審卷第12頁之綜合服務合約乙方〈指被
    上訴人〉欄一所示），並不包含使機器回復至新品之狀態。
    足證，被上訴人確實已依約履行其該複印機之保養、修護及
    零件更換之義務甚明。
  3.準此可知，被上訴人既已依約履行其服務義務，則上訴人抗
    辯：系爭編號3.所示複印機有瑕疵無法使用，是被上訴人未
    依約履行其服務之義務云云，即無可取。
(二)、上訴人另抗辯：被上訴人因系爭附表編號3.所示之複印機有
    瑕疵，搬回公司維修達52日，致伊受有營業損失計468,00 0
    元，並以此金額與本件被上訴人維修費用為抵銷云云。惟查
    ，系爭複印機於92年2月24日因上訴人對該機器不滿意，拒
    絕付款，故被上訴人始應上訴人要求將該機搬回公司檢查，
    且該複印機係因機器腳輪於搬運中損壞一個，為等待該更換
    之腳輪，至同年4月24日始將該機器搬回上訴人公司乙節，
    業經證人李志剛於原審證述在卷（見原審卷第27至28頁），
    顯見該複印機經被上訴人搬回公司多日，並非因該機瑕疵所
    致。況上訴人是否受有營業損失乙事，亦未舉證以實其說，
    是上訴人抗辯：因系爭附表編號3.所示之複印機有瑕疵，搬
    回公司維修達52日，受有營業損失計468,000元，並以此金
    額與本件被上訴人維修費用為抵銷云云，自無足取。
五、從而，被上訴人本於綜合服務合約之法律關係，請求上訴人
    給付附表所示複印機之服務費用計108,704元，及加計自起
    訴狀繕本送達翌日（即93年5月6日，見原審卷第17頁）起算
    之法定遲延利息，為有理由，應予准許。又，本件命給付金
    額低於500,000元，應依職權宣告假執行（民事訴訟法第389
    條第1項第5款規定參照）。是則原審判命上訴人如數給付，
    並依職權宣告假執行，於法並無不合。上訴意旨仍執前詞指
    摘原判決不當，求予廢棄改判，為無理由，應予駁回。
六、本件事證已臻明確，兩造其餘攻擊或防禦方法，經本院審酌
    後，認均與本件之結論無涉，茲不再一一論述，併予敘明。
七、據上論結，本件上訴為無理由，依民事訴訟法第436 條之1
    第3項、第449條第1項、第78條，判決如主文。
中　　華　　民　　國　　94　　年　　7 　　月　　15　　日
                 民事第一庭    審判長法　官　詹文馨
                                     法  官  王貞秀
                            　　　　 法　官　楊絮雲
以上正本係照原本作成
本判決不得上訴。
中　　華　　民　　國　　94　　年　　7 　　月　　15　　日
                                     書記官  高秋芬
